【裁判字號】    90,訴,1307
【裁判日期】    900703
【裁判案由】    毒品危害防制條例
【裁判全文】
臺灣高雄地方法院刑事判決                          九十年度訴字第一三七號
    公  訴  人  臺灣高雄地方法院檢察署檢察官
    被      告  甲○○
右列被告因毒品危害防制條例案件，經檢察官提起公訴（九十年度偵字第五七五三號
），本院判決如左：
    主  文
甲○○連續施用第一級毒品，累犯，處有期徒刑捌月。
扣案之第一級毒品海洛因壹包淨重零點貳伍公克（包裝重零點貳壹公克），沒收銷燬
之。
    事  實
一、甲○○曾前於民國八十八年八月間，因重利案件，經法院判處有期徒刑五月，於
    八十九年十二月十三日執行完畢，仍不知悔改。先於八十八年九月間因施用第二
    級毒品案件，經臺灣高雄地方法院（下稱本院）以八十八年度毒聲字第六八七○
    號裁定送觀察、勒戒後，認有繼續施用毒品之傾向，復以八十八年度毒聲字第八
    四六六號裁定甲○○令入戒治處所施以強制戒治一年期滿，而由臺灣高雄地方法
    院檢察署檢察官於八十九年十一月二十七日以八十九年度戒毒偵字第一二九一號
    為不起訴處分確定，猶未戒絕毒癮。嗣甲○○又於強制戒治期滿不起訴確定後，
    基於概括之犯意，連續於九十年三月十日起，至同年三月十八日止，在其高雄市
    前鎮區○○路五十九巷四十七號住處內，以將海洛因摻入香菸內，點火燒烤吸食
    煙氣之方式，施用第一級毒品海洛因二次，為警於九十年三月十九日十八時三十
    許，在高雄市○○區○○路與和平路口查獲，並扣得第一級毒品海洛因一包淨重
    ○‧二五公克（包裝重○‧二一公克），甲○○復經本院以九十年度毒聲字第二
    四一○號裁定令入戒治處所施以強制戒治一年。
二、案經高雄市政府警察局移請臺灣高雄地方法院檢察署檢察官偵查起訴。
    理  由
一、右揭事實，業據被告甲○○於偵查中及本院審理中坦認不諱，且被告之尿液經採
    集送驗後，呈現嗎啡陽性反應，此有高雄市政府衛生局以高衛試煙字第Ｌ○五號
    所出具之煙毒尿液檢驗成績書一紙附卷足稽，並有扣案之第一級毒品海洛因一包
    可佐，而該扣案物，經送鑑驗結果，係淨重○‧二五公克（包裝重○‧二一公克
    ）之第一級毒品海洛因，此有法務部調查局鑑定通知書一份存卷可參，益可徵被
    告之自白與事實相符，故本案事證明確，被告犯行堪予認定，應依法論科。
二、按海洛因係毒品危害防制條例第二條第二項第一款所明定之第一級毒品，又因施
    用第一級毒品案件，經法院裁定觀察、勒戒後，認為有繼續施用毒品傾向者，應
    由法院裁定令入戒治處所施以強制戒治，其期間為一年，依同條例第二十條第二
    項規定強制戒治期滿，應由檢察官為不起訴處分，同條例第二十條第二項、第二
    十三條第一項均分別定有明文。惟依同條例第二十三條第一項規定為不起訴之處
    分後，五年內再犯第十條之罪，則不適用前項之規定，亦為同條例第二十三條第
    二項所明定。經查被告前因施用毒品犯行，業經本院以八十八年度毒聲字第六八
    七○號裁定送觀察勒戒處分後，認有繼續施用毒品傾向，復以八十八年度毒聲字
    第八四四六號裁定令被告入戒治處所，施以強制戒治一年期滿，並為臺灣高雄地
    方法院檢察署檢察官於八十九年十一月二十七日以八十九年度戒毒偵字第一二九
    一號為不起訴處分確定。嗣被告於執行強制戒治期滿不起訴處分確定後，五年內
    又因本件施用第一級毒品犯行再被查獲，經本院以九十年度毒聲字第二四一○號
    裁定送強制戒治，此有卷附之本院被告院內索引卡紀錄表、台灣高等法院被告全
    國前案紀錄表及臺灣高雄地方法院檢察署檢察官八十九年度戒毒偵字第一二九一
    號不起訴處分書各一份足資佐憑。依前開規定，被告於強制戒治期滿，經檢察官
    為不起訴處分確定後，五年內再犯上開施用第一級毒品之犯行，自應予起訴並審
    理之。
三、核被告所為，係犯毒品危害防制條例第十條第一項之施用第一級毒品罪。被告持
    有第一級毒品海洛因之低度行為，已為其進而施用之高度行為所吸收，不另論罪
    。被告多次施用第一級毒品犯行，時間緊接，罪名相同，顯係基於概括之犯意為
    之，為連續犯，應依刑法第五十六條之規定論以一罪，並加重其刑。被告曾前於
    八十八年八月間，因重利案件，經法院判處有期徒刑五月，於八十九年十二月十
    三日執行完畢，此有臺灣高雄地方法院檢察署刑案資料查註紀錄表存卷足考，其
    於有期徒刑執行完畢後，五年內再犯本件最重本刑為有期徒刑以上之刑之罪，為
    累犯，應依刑法第四十七條之規定，遞加重其刑。爰審酌被告前即曾因違反肅清
    煙毒條例、恐嚇、偽造文書及贓物案件，經法院多次判處有期徒刑執行完畢，此
    有前開刑案資料查註紀錄表足考，顯見其品行非端，且經觀察勒戒及強制戒治之
    執行，俱未能戒絕毒癮，足見其具成癮性，惟念其犯罪性質乃戕害自己之施用毒
    品行為，並未危害他人，及犯後坦認犯行，尚有悔意等一切情狀，量處如主文所
    示之刑，藉資懲儆。扣案之第一級毒品海洛因，爰依毒品危害防制條例第十八條
    第一項規定，併宣告沒收銷燬之。
據上論斷，應依刑事訴訟法第二百九十九條第一項前段，毒品危害防制條例第十條第
一項，第十八條第一項、刑法第十一條前段、第五十六條、第四十七條，判決如主文
。
中      華      民      國      九十     年      七       月     三     日
                                臺灣高雄地方法院刑事第二庭
                                      法  官    李代昌
右正本證明與原本無異。
如不服本判決，應於判決送達後十日內，向本院提出上訴狀。
                                      書記官    吳月華
中      華      民      國      九十     年      七       月     四     日
附錄本案論罪科刑法條全文：
  毒品危害防制條例第十條
  施用第一級毒品者，處六月以上五年以下有期徒刑。
  施用第二級毒品者，處三年以下有期徒刑。


司法院資訊處製作；財團法人民間司法改革基金會備份。
